---
title: 'Sesión 6: R Markdown'
output:
  html_document: default
  pdf_document: default
---

```{r setup, include=FALSE}
knitr::opts_chunk$set(echo = TRUE)
```

En esta sesión vamos a aprender a crear un documento markdown. Este es un formato para escribir reportes reproducibles y dinámicos en R. Usted puede exportar un markdown como PDF, HTML O Word, en donde puede incluir código de R y resultados como gráficas o texto. 

La sintaxis de Markdown es igual a la usada en latex, un software en el cual se procesa texto. Por esto, antes de empezar, debemos instalar el paquete "tinytex".

R Markdown cuenta con una sintaxis para escribir texto plano o código. Comenzando por el texto plano, vamos a revisar los distintos formatos de texto:

### Sintaxis de texto plano:

# Título 1

## Título 2

### Título 3

#### Título 4

*Texto en itálica* o _Texto en itálica_

**Texto en negrilla** o __Texto en negrilla__

Equaciones: $A = \pi*r^{2}$

[enlace](https://www.rstudio.com/wp-content/uploads/2015/02/rmarkdown-cheatsheet.pdf) 

> Cita en bloque

Título de la tabla | Segundo título
------------------ | -------------
Celda 1            | Celda 2
Celda 3            | Celda 4

* Lista
  + Sub item de lista

1. Lista numérica
    + Sub item de la lista

Separador:

***

### Sintaxis de código:

Para incluir código en Markdown, debemos incluirlo dentro de la siguiente estructura denominada **"chunk"**:

```{r}
1+2
```

Podemos nombrar un chunk y ajustar la forma en la que se muestran los resultados mediante distintos argumentos definidos con el operado lógico TRUE o FALSE:

###### *Nota: dos chunks no pueden tener el mismo nombre*

* echo: Nos permite decidir si el código debe ser mostrado en el documento

```{r suma y resta, echo=FALSE} 
40+2-20
```

* eval: Nos da la opción si ejecutar el código y mostrar su resultado o no

```{r, eval=FALSE} 
5/2
```

* warning: Controla los mensajes de warning que pueden resultar al ejecutar el código

```{r, warning=TRUE} 
warning("Este es un mensaje de waning") 
```

* error: Controla los mensajes de errores que pueden resultar al ejecutar el código

```{r, error=TRUE} 
2*!
```

Podemos realizar gráficas y configurar el tamaño mostrado en el documento final:

```{r, fig.width=2, fig.height=2, fig.align='center'}
plot(cars)
```

Es posible ajustar mas de una gráfica a la vez:

```{r, fig.width=3, fig.height=3, echo=FALSE, fig.ncol=3}
plot(cars)
hist(cars$speed, main = "Hisgrama de velocidad")
hist(cars$dist, main = "Histograma de distancia")
```

###### [Mayor información sobre la configuración de chunks](https://yihui.org/knitr/options/)

Finalmente, para generar nuestro documento, debemos usar el botón **Knit** que se encuentra en la partde superior de R. Allí escogeremos el documento de salida.
